臺灣高雄地方法院刑事判決　　　　　　 95年度重訴字第107號
公　訴　人　臺灣高雄地方法院檢察署檢察官
被　　　告　甲○○
選任辯護人　羅鼎城律師
　　　　　　吳賢明律師
　　　　　　黃慧婷律師
被　　　告　丁○○
上　一　人
選任辯護人　蘇新竹律師
　　　　　　張清富律師
被　　　告　己○○
　　　　　　　　　　現於臺灣高雄第二監獄
指定辯護人　史雙全律師
上列被告因違反槍砲彈藥刀械管制條例案件，經檢察官提起公訴
（95年度偵字第7109、15916、16929、18889號），及於審判期
日以言詞追加起訴，本院判決如下：
    主  文
甲○○共同未經許可，販賣可發射子彈具有殺傷力之槍枝，累犯
，處有期徒刑柒年陸月，併科罰金新台幣壹拾伍萬元，罰金如易
服勞役，以新台幣壹仟元折算壹日，扣案如附表編號十五所示之
物沒收之；又未經許可，販賣可發射子彈具有殺傷力之槍枝，累
犯，處有期徒刑肆年，併科罰金新台幣參萬元，罰金如易服勞役
，以新台幣壹仟元折算壹日，扣案如附表編號十所示之物沒收之
。應執行有期徒刑拾年陸月，併科罰金新台幣拾陸萬元，罰金如
易服勞役，以新台幣壹仟元折算壹日，扣案如附表編號十、十五
所示之物沒收之。
己○○共同未經許可，販賣可發射子彈具有殺傷力之槍枝，累犯
，處有期徒刑柒年陸月，併科罰金新台幣壹拾伍萬元，罰金如易
服勞役，以新台幣壹仟元折算壹日。扣案如附表編號十五所示之
物沒收之。
丁○○未經許可，持有可發射子彈具有殺傷力之槍枝，處有期徒
刑肆年陸月，併科罰金新台幣壹拾萬元，罰金如易服勞役，以新
台幣壹仟元折算壹日。扣案如附表編號十五所示之物沒收之。
    事  實
一、甲○○前於民國91年間因毒品危害防制條例案件，經本院以
    90 年 度鳳簡字第311 號判處有期徒刑4 月確定，於91年8
    月24日易科罰金執行完畢。己○○亦曾於84年間，因肅清煙
    毒條例案件，經本院以84年度訴字第530 號判處有期徒刑
    3 年8 月確定；又於85年間因搶奪案件，經臺灣臺南地方法
    院判處有期徒刑10月確定；復於同年間，因肅清煙毒條例等
    案件，經本院以84年度訴字第3265號案件判處應執行有期徒
    刑4 年確定，上開三案件接續執行，於88年4 月22日縮短刑
    期假釋出監，嗣其假釋因故遭撤銷而再度入監執行殘刑4 年
    4月11日，而於94年5月6日執行完畢。
二、緣壬○○（綽號「拐仔」或「小仔」，另由檢察官移送併案
    至最高法院審理中）、丙○○（綽號「大貼仔」，另經本院
    審結）、庚○○（綽號「燕仔」，另經本院審結）、乙○○
    （綽號「吉仔」或「小傑」，另經本院審結）等人均明知可
    發射子彈具有殺傷力之槍枝及具有殺傷力之子彈均為管制物
    品，非經中央主管機關許可，不得擅自製造、販賣、轉讓、
    持有或寄藏，竟共同基於製造可發射子彈具有殺傷力之槍枝
    之概括犯意聯絡，自94年間某日起，由壬○○或丙○○向高
    雄鎮岡山鎮之「彩虹師遙控模型店」、高雄市○○路某不詳
    模型店及台南市○○路某不詳模型店，以不詳對價，購入模
    型槍；由壬○○指示乙○○向台南市○○路、高雄市○○路
    等地不詳模型店，以不詳對價，購入改造槍枝所需之彈簧等
    零件；另由壬○○以不詳管道，取得屬於槍枝主要組成零件
    不詳數目之土造金屬槍管，並未經許可持有後，在台南縣關
    廟鄉龜洞村40之5 號壬○○住處，由丙○○、乙○○、庚○○負責磨製槍機、撞針等槍枝零件，由壬○○負責組裝，而
    連續製造均具有殺傷力之仿COLT廠半自動手槍製造之金屬手
    槍換裝土造金屬槍管之改造手槍（槍支編號000000000 號，
    以下簡稱Ａ槍）、仿BERETTA 廠92FS型半自動手槍所製造槍
    枝換裝土造金屬槍管及滑套之改造手槍（槍枝保管編號
    0000000000號，以下簡稱Ｂ槍）、及仿雙管霰彈槍製造之槍
    枝換裝土造金屬槍管之改造霰彈槍（槍枝管制編號00
    00000000號，有殺傷力，以下簡稱Ｄ槍）各1 把。
三、壬○○製造完成具有殺傷力之上開槍械後後，於95年2月初
    某日，因甲○○之友丁○○欲購買槍枝，即向甲○○探詢是
    否有購買之管道，甲○○旋即透過己○○，於95年2月6日至
    壬○○上開住處向壬○○詢價，壬○○即表示其現有上開改
    造完成之「93手槍」（惟鑑定結果係92FS手槍，即上述之B
    槍）可供販賣，該槍部分開價新台幣（下同）15萬元，並表
    示附贈子彈8顆（是否具有殺傷力不明）。甲○○、己○○
    即與壬○○共同基於販賣可發射子彈具有殺傷力之槍枝及轉
    讓具有殺傷力之子彈之概括犯意聯絡，先由甲○○於同日以
    其使用之0000000000號行動電話發打至丁○○所使用之
    0000000000號行動電話，告知該改造「93」手槍價金為18
    萬元。再由壬○○於同年月7日將前開改造92FS手槍1把（即
    B 槍）及附贈之具有殺傷力之子彈8顆交予甲○○與己○○
    。己○○、甲○○取得該槍後，即持往丁○○位於高雄縣路
    竹鄉食品公司附近，將前開改造92手槍（即Ｂ槍）1把，以
    18 萬元之代價，販賣並交付予丁○○，另贈送子彈8顆（嗣
    均試射完畢，惟有無殺傷力不明，詳後述之）。丁○○於當
    日交付5萬元定金後，即基於持有可發射子彈具有殺傷力之
    槍枝之犯意，未經許可而持有之。嗣因該槍枝無法擊發，丁○○乃請甲○○、己○○轉交壬○○修理。壬○○修理後即
    再將該槍交予己○○，己○○即再邀集甲○○、丁○○三人
    共同試射。經試射結果，雖已能擊發子彈，但不能以三發點
    放之方式為三連發射擊，丁○○仍不滿意，乃再由己○○交
    還壬○○修復。第二次修理結果，更變成不能擊發，直至第
    三次修理後，試射結果始成為可擊發，亦可二連發，但仍不
    能三連發。如此，因數次修理、試射結果，均無法達到丁○○之要求，丁○○乃要求退還款項，惟壬○○並不答應退款
    。壬○○、甲○○及己○○因拒絕退款，乃復承同一販賣槍
    枝及轉讓子彈之犯意，於同年2月間某日，在壬○○上開住
    處，對丁○○應允改以15萬元之對價，販賣92型改造手槍2
    支（另附贈子彈20顆），然均未交付（此部分亦未扣案）。
四、甲○○另基於自己持有具有殺傷力改造手槍及子彈之犯意，
    於95年2月28日下午1、2時許，在台南縣關廟鄉龜洞村40之5
    號壬○○住處，以2萬5千元之代價，向壬○○購買具有殺傷
    力之具有殺傷力之仿COLT廠半自動手槍製造之金屬手槍換裝
    土造金屬槍管之改造手槍（槍支編號000000000號，即A槍)
    一把及具有殺傷力之改造子彈6顆、不具殺傷力之子彈2顆及
    是否具殺傷力不明之子彈2顆 (共10顆)後，即持之前往壬○○住處屋後附近某竹林試射。經甲○○以所購得是否具殺傷
    力不明之子彈2顆試射結果，A槍雖能擊發子彈，惟並不能正
    常退殼，甲○○乃於翌日下午2、3時許，攜帶A槍前往上開
    壬○○住處，告知試射情形，並將該槍交還予壬○○。惟於
    壬○○檢視該槍時，因其等認似有警方人員到達屋外，壬○○乃將A槍交由綽號「燕仔」之庚○○持往屋後藏放。
五、嗣為警分別於：
(一)、95年3月2日17時4分許，在高雄縣路竹鄉○○路277號前，執
    行搜索，於己○○身上及所搭乘之車牌號碼8S-1728 號自用
    小客車內，查獲口徑9MM制式彈殼加裝直徑8.8MM金屬彈頭而
    成之子彈1 顆（有殺傷力）、口徑9MM制式彈殼加裝直徑9MM
    金屬彈頭而成之子彈2 顆（有殺傷力）、土造金屬彈殼加裝
    直徑9MM金屬彈頭而成之子彈3顆（有殺傷力）、土造金屬彈
    殼加裝直徑6.9MM金屬彈頭而成之子彈50顆（其中14顆具殺
    傷力，另36顆不具殺傷力）、制式霰彈子彈3顆 (有殺傷力)
(二)、95年3月2日17時15分許，在高雄縣路竹鄉○○路424巷2號，
    執行搜索，查獲甲○○持有土造金屬彈殼加裝直徑6.9MM金
    屬彈頭而成之子彈8顆（2顆試射無殺傷力，另6顆有殺傷力
    ）、土造點22子彈金屬彈殼2顆（即甲○○於95年2月28日試
    射之2顆子彈試射後所剩餘之彈殼）、子彈底火10顆。
(三)、95年4 月27日13時40分許，在台南縣關廟鄉龜洞村40之5 號
    後方，持搜索票執行搜索，查獲壬○○交由庚○○藏放之上
    開改造霰彈槍（即Ｄ槍）、前開改造科特手槍（即甲○○於
    95年2月28日買受後因性能不佳而於翌日交還壬○○修理之
    Ａ槍）各1支、12 GAUGE制式霰彈2顆 (有殺傷力)、加裝直
    徑7MM金屬彈頭之土造子彈4顆（2顆具有殺傷力，另2顆不具
    殺傷力）及土造金屬彈殼加裝直徑7MM金屬彈頭之改造子彈
    10顆（因無底火與火藥故無殺傷力）。
(四)、95年6 月26日14時15分許，在高雄縣田寮鄉古亭村大滾水9
    之2 號旁，查獲戊○○藏放之前開92改造手槍（即Ｂ槍）、
    92型改造手槍半成品各1 支、口徑9MM 制式子彈15顆（除1
    顆為不發彈外，其餘均有殺傷力）。
    理  由
壹、程序部分：
一、按「於第一審辯論終結前，得就與本案相牽連之犯罪或本罪
    之誣告罪，追加起訴。追加起訴，得於審判期日以言詞為之
    。」刑事訴訟法第265條定有明文。本件被告甲○○持有A槍
    部分，業經檢察官於本院審判期日以言詞請求擴張審理此部
    分之犯罪事實，並經本院告知所犯罪名並調查證據。是檢察
    官既已於審判期日就此部分表明追訴請求審判之意，應認就
    此部分業經追加起訴。而被告甲○○此部分與被訴販賣槍枝
    部分之事實，屬一人犯數罪之相牽連案件，揆諸前開規定，
    檢察官自得就此部分於審判期日依法以言詞追加起訴，合先
    敘明。
二、按「被告以外之人於審判外之言詞或書面陳述，除法律有規
    定者外，不得作為證據。」刑事訴訟法第159條第1項固定有
    明文。惟按「被告以外之人於審判外之陳述，雖不符前四條
    之規定，而經當事人於審判程序同意作為證據，法院審酌該
    言詞陳述或書面陳述作成時之情況，認為適當者，亦得為證
    據。當事人、代理人或辯護人於法院調查證據時，知有第一
    百五十九條第一項不得為證據之情形，而未於言詞辯論終結
    前聲明異議者，視為有前項之同意。」刑事訴訟法第159條
    之5亦規定甚明。經查：
    (一)本件卷附之監聽譯文係執行通訊監察之員警所製作之書面
      陳述，而本院法官助理所製作關於被告己○○警詢錄音帶
      勘驗報告，則係本院法官助理就其勘驗錄音帶內容結果之
      書面陳述，均屬被告以外之人於審判外之書面陳述，被告
      甲○○、己○○、丁○○及其辯護人於本院調查證據時，
      均知有上情而未於言詞辯論終結前聲明異議。而本院法官
      助理之勘驗報告，亦經被告及辯護人同意引為證據。且本
      院審酌上開書面陳述均係在依法令從事於公務之公務員於
      職務上所製作之書面陳述，其陳述並無任何缺乏任意性之
      虞，因認以之作為證據，並無不適當之處。則依刑事訴訟
      法第159條之5之規定，自得作為證據。
    (二)證人壬○○與證人即共犯己○○、丁○○、戊○○、丙○○、庚○○、甲○○於警詢中之陳述，亦為審判外之陳述
      。其中被告甲○○之辯護人就其他證人或共犯之警詢陳述
      ，並不爭執證人壬○○之警詢陳述，僅爭執其餘共犯部分
      之證據能力，被告甲○○則均未聲明異議。且本院審酌上
      開證人警詢中之陳述均係在司法警察依法定程序訊問時所
      為之陳述，且相關證人對於司法警察之訊問均未有不當取
      供之抗辯，因認以之作為證據，並無不適當之處。則依刑
      事訴訟法第159條之5之規定，就證人壬○○部分，自得作
      為被告甲○○部分之證據。至於其他共犯部分，除己○○
      之警詢陳述外（理由後述之），既經辯護人聲明異議，而
      檢察官就此部分亦未舉證證明渠等於警詢之陳述有可信之
      特別情狀，而屬刑事訴訟法第159條第1項所規定「法律另
      有規定」之傳聞例外，自難認有證據能力。
    (三)被告丁○○之辯護人，則僅對共犯己○○之警詢陳述聲明
      異議，就其餘共犯警詢中之陳述，則未於辯論終結前聲明
      異議，而被告丁○○亦未於辯論終結前聲明異議。本院審
      酌上開證人警詢中之陳述均係在司法警察依法定程序訊問
      時所為之陳述，且相關證人對於司法警察之訊問均未有不
      當取供之抗辯，因認以之作為證據，並無不適當之處。則
      依刑事訴訟法第159條之5之規定，其餘共犯於警詢中之陳
      述，自得作為被告丁○○部分之證據（己○○警詢陳述之
      證據能力，詳後述之）。
    (四)被告己○○之辯護人業已就共犯丙○○、甲○○、丁○○
      、壬○○警詢中之陳述，聲明異議。而檢察官就此部分亦
      未舉證證明渠等於警詢之陳述有可信之特別情狀，而屬刑
      事訴訟法第159條第1項所規定「法律另有規定」之傳聞例
      外，自難認有證據能力。
三、被告己○○於警詢陳述是否具有任意性：被告己○○於本院
    準備程序期日抗辯稱：伊於95年3月2日、95年3月3日、95年
    3月10日警詢時，因毒癮發作，並不曉得伊所講的云云。經
    查，被告己○○上開三次警詢經本院法官助理勘驗其警詢錄
    音帶之結果，並未發現有何毒癮發作之跡象，且就員警之詢
    問亦能針對問題回答，並無任何神智不清之情形。而警詢筆
    錄之記載，雖未就被告己○○之陳述逐字記載，惟亦與其陳
    述意思相符，此有本院法官助理勘驗報告可稽。何況被告己○○亦自承於警詢並無遭以不正方法取供之情事，則被告己○○空言抗辯毒癮發作，不知所言云云，顯難採信，應認其
    於上開三次警詢之陳述，係基於其自由意思所為之陳述，具
    有任意性。
四、證人即共犯己○○於警詢中之陳述，對其他被告之證據能力
    ：證人己○○警詢中之陳述，就其他被告而言，係被告以外
    之人於審判外之陳述，依刑事訴訟法第159條第1項之規定，
    原無證據能力。惟按被告以外之人於檢察事務官、司法警察
    官或司法警察調查中所為之陳述，與審判中不符時，其先前
    之陳述具有較可信之特別情況，且為證明犯罪事實存否所必
    要者，得為證據。刑事訴訟法第159條之2定有明文。證人己○○於警詢中之陳述，就被告丁○○向壬○○所購買之槍枝
    是否不能擊發，或僅係不能「三連發」，以及壬○○就買賣
    槍枝所開價格、交付及返還槍枝時之子彈數目乃至試射過程
    ，均與其於本院審理中之證述不符。本院審酌證人己○○於
    警詢中之陳述，係經員警告知其所涉罪名及程序上權利後所
    為之陳述，而其陳述內容較之於本院審理時所證述情節，就
    其本身涉案情節輕重而言，亦顯有較不利之處。以一般正常
    智識之人觀之，在其自由意志狀態下，若非其信為真實之情
    節，通常不至於虛構將對自己產生刑事責任不利益之言詞。
    是證人己○○於警詢中之陳述，既有使其自己蒙受刑事責任
    不利益之虞，則其警詢中之陳述較之審判中之證述，自應認
    具有較可信之特別情況，而具有證據能力。
五、證人壬○○、己○○於偵訊中具結後之陳述：
(一)、按被告以外之人於審判外之言詞或書面陳述，除法律有規定
    者外，不得為證據；被告以外之人於偵訊中向檢察官所為之
    陳述，除顯有不可信之情況者外，得為證據，刑事訴訟法第
    159條第1項、第159條之1第2項分別定有明文。而所謂不可
    信情況之認定，法院應審酌被告以外之人於陳述時之外在環
    境及情況，例如：陳述時之心理狀況、有無受到外力干擾等
    ，以為判斷之依據，故係決定陳述有無證據能力，而非決定
    陳述內容之證明力（法院辦理刑事訴訟案件應行注意事項89
    參照）。職是，被告以外之人前於偵查中已具結而為證述，
    除反對該項供述得具有證據能力之一方，已釋明「顯有不可
    信之情況」之理由外，皆得為證據。
(二)、查證人壬○○於95年6月22日檢察官偵訊時、證人丙○○於
    95年6月13日檢察官偵訊時，證人庚○○於95年4月28日偵訊
    中，證人己○○於檢察官95年5月17日、同年月25日、同年
    月29日偵訊時，證人甲○○95年4月11日偵訊時，證人丁○○95年4月11日偵訊時，均係以證人之身份，經檢察官告以
    具結之義務及偽證之處罰，經渠等具結，而於負擔偽證罪之
    處罰心理下所為之陳述，係經以具結擔保其證述之真實性。
    又司法實務運作上，咸認偵查中檢察官向被告以外之人所取
    得之陳述，原則上均能遵守法律規定，不致違法取供，其可
    信性極高，因而明定除顯有不可信之情況者外，得為證據。
    亦即，被告以外之人於偵查中依法應具結者已具結，向檢察
    官所為之陳述，原則上具有證據能力，於例外「顯有不可信
    之情況」，始不具證據能力。證人壬○○、己○○、丙○○
    、甲○○、丁○○於檢察官上開偵訊時，並無證據顯示係遭
    受強暴、脅迫、詐欺、利誘等外力干擾情形，或在影響其心
    理狀況致妨礙其自由陳述等顯不可信之情況下所為，依上開
    說明，自有證據能力。
六、證人壬○○於95年6月22日檢察官偵訊時、證人甲○○95年4
    月11日偵訊時、證人丁○○95年4月11日偵訊時，經檢察官
    命具結作證前，雖檢察官並未告知其得依刑事訴訟法第181
    條拒絕證言之權利。然按證人恐因陳述致自己或與其有前條
    第一項關係之人受刑事追訴或處罰者，得拒絕證言；而證人
    有第181條之情形者，應告以得拒絕證言，固分別為刑事訴
    訟法第181條、第186條第2項所明定。惟在證人係恐因陳述
    致自己受刑事追訴或處罰之情形下，刑事訴訟法第186條第2
    項明文規定須告知得拒絕證言，其立法意旨無非係因除法律
    另有規定者外，不問何人，於他人之案件，有為證人之義務
    ，此為刑事訴訟法第176條之1所明定。故經檢察官或法院命
    為證人者，原則上即有為證人之義務，無故違反者，依同法
    第178條之規定，即有受拘提或科罰鍰處分之不利益。然按
    刑事被告乃程序主體者之一，有本於程序主體之地位而參與
    審判之權利，並藉由辯護人協助，以強化其防禦能力，落實
    訴訟當事人實質上之對等。又被告之陳述亦屬證據方法之一
    種，為保障其陳述之自由，現行法承認被告有保持緘默之權
    。故刑事訴訟法第95條規定：「訊問被告應先告知左列事項
    ：一、犯罪嫌疑及所犯所有罪名，罪名經告知後，認為應變
    更者，應再告知。二、得保持緘默，無須違背自己之意思而
    為陳述。三、得選任辯護人。四、得請求調查有利之證據。
    」此為訊問被告前，應先踐行之法定義務，屬刑事訴訟之正
    當程序。而證人依法有為證人之義務，則在證人有恐因陳述
    致自己受刑事追訴或處罰之虞者，在其自己為被告之刑事案
    件中，有保持緘默之權利，惟於他人之刑事案件中，若貫徹
    證人作證之義務，實則無異變相剝其為被告時之緘默權，故
    刑事訴訟法第181條乃規定於此情形下，得拒絕證言。且為
    保障被告之緘默權，刑事訴訟法第95條乃規定訊問被告前有
    告知其得保持緘默之義務，則在他人刑事案件中，若未告知
    其得拒絕證言，實無異以變通方式不告知被告得保持緘默之
    權利，故刑事訴訟法第186條第2項乃規定應告知得拒絕證言
    。易言之，此證人之拒絕證言權，與被告之緘默權，及告知
    之義務，均係一體之兩面，均係基於保護證人本身之利益，
    而非為在他人刑事案件中，保護該他人之利益規定。故於證
    人有「恐因陳述致自己受刑事追訴或處罰」之情形，而未依
    刑事訴訟法第186條第2項規定告知得拒絕證言者，無異係訊
    問被告前未告知其得保持緘默，則其法律效果應僅產生其於
    作證時所為之證述，得否有作為對證人本身不利證據之能力
    而已。該條規定既非為保護證人在他人刑事案件中作證時之
    該他人（該案被告），則縱有違反此類拒絕證言權告知義務
    者，在該他人之刑事案件中，就該他人（該案被告）而言，
    仍非無證據能力。固證人壬○○、甲○○、丁○○於偵查中
    作證時，檢察官雖未告知其得拒絕證言，然其等於偵訊中以
    證人身分所為之證述對於本件其他被告而言，並不因此而影
    響其證據能力，合先敘明。
七、槍枝、子彈鑑定報告部分：按法院或檢察官得囑託醫院、學
    校或其他相當之機關、團體為鑑定，或審查他人之鑑定，並
    準用第203條至第206條之1之規定；鑑定之經過及其結果，
    應命鑑定人以言詞或書面報告，刑事訴訟法第208條第1項前
    段、第206條第1項定明定。是經法院或檢察官囑託相當之機
    關為鑑定後，經鑑定人以書面報告其鑑定之結果者，即屬同
    法第15 9條第1項所謂之「法律有規定者」，不受該條項規
    定「不得作為證據」之限制。且同法第208條第1項前段對於
    法院或檢察官囑託相當之機關為鑑定之情形，僅規定：「準
    用第203條至第206條之1之規定」，至於同法第202條有關「
    鑑定人應於鑑定前具結」之規定，則不在準用之列。故於法
    院或檢察官囑託相當之機關為鑑定，而該受囑託機關以書面
    報告鑑定結果之情形，既非屬依法應具結者。是同法第158
    條之3有關「證人、鑑定人依法應具結而未具結者，其證言
    或鑑定意見，不得作為證據」之規定，於此時即無適用之餘
    地。而內政部警政署刑事警察局業經臺灣高等法院檢察署檢
    察長概括囑託為有關「槍彈有無殺傷力之鑑定」之鑑定機關
    （臺灣高等法院檢察署92年9月9日檢文允字第092100 1203
    號函附之臺灣高等法院檢察署檢察長概括選任鑑定人或囑託
    鑑定機關（團體）名冊參照），故其於本案就槍、彈有無殺
    傷力之鑑定結果書面報告內政部警政署刑事警察局95年6月2
    日刑鑑字第09500343 48號槍彈鑑定書、95年7月13日刑鑑字
    第0950095368號槍彈鑑定書、95年8月15日刑鑑字第
    0000000000號槍彈鑑定書、95年8月22日刑鑑字第
    0000000000號槍彈鑑定書，及本院依職權分別囑託及內政部
    警政署刑事警察局就扣案子彈是否具有殺傷力進行鑑定後，
    內政部警政署刑事警察局於96年6月14日函所回覆鑑定情形
    之書面，揆諸上開說明，即不受刑事訴訟法第158條之3及同
    法第159條第1項之限制，自得作為證據。
貳、得心證之理由：
一、被告甲○○、己○○販賣手槍及被告丁○○持有手槍部分：
(一)訊據被告甲○○固坦承因被告丁○○欲購買槍枝，乃介紹其與
  被告己○○認識，再透過被告己○○接洽壬○○後，壬○○即
  賣槍枝予丁○○，又其亦有於95年2月28日以25000元之代價，
  向壬○○購買上開A槍及子彈，其子彈具有殺傷力等情不諱，
  惟矢口否認有與壬○○共同販賣槍枝及持有槍支之犯行，辯稱
  ：伊只有介紹丁○○予己○○，伊並沒有從中獲得好處，丁○○所購買之槍枝經試射結果係不能擊發，而伊自己向壬○○所
  購買之槍枝亦無法擊發，均無殺傷力云云。被告己○○亦坦承
  有介紹被告丁○○向壬○○購買槍枝乙節不諱，惟亦矢口否認
  有與壬○○共同販賣槍枝及持有槍支之犯行，辯稱：伊只有介
  紹丁○○予己○○，伊並沒有從中獲得好處，丁○○所購買之
  槍枝經試射結果係不能擊發，沒有殺傷力云云。而被告丁○○
  雖亦坦承有透過被告甲○○、己○○向壬○○購買槍枝，惟亦
  矢口否認該槍具有殺傷力，辯稱：該槍並無法擊發云云。
(二)惟查：
1.被告丁○○於95年2月初某日透過被告甲○○、己○○向壬○○接洽購買槍枝事宜，壬○○應允後乃出售上開改造92 手槍
  (即B槍，被告等人誤以為該槍型號為93手槍)，並附贈子顆8顆
  ，而於壬○○交付槍枝後，因該槍性能不佳，不符被告丁○○
  要求，而多次交還壬○○修理等情，業經被告丁○○、甲○○
  、己○○坦認在卷，且所供互核相符，堪認為真實。
2.訊據證人即被告己○○於95年3月10日警訊中陳稱: 「我與甲○○是在94年7、8月間在高雄縣路竹鄉透過一位綽號『黑輪』
  男子介紹認識，期間都有陸續與他往來，並曾帶他前往壬○○
  與丙○○之處所介紹認識，也在該處看過他們在改造手槍，甲○○目睹我有這個管道，於今 (95)年1月份向我提起，他有朋
  友要購買手槍，我就又帶他前往龜洞40-5處所適壬○○與丙○○拿出一把93型改造手槍，該把手槍有一個輔助握把，整支都
  是鐵製，又有防火冒，可變成小型的衝鋒槍，甲○○看後非常
  喜歡，直接向壬○○詢問價格，壬○○開價15萬元，甲○○後
  來去接洽他要買槍的朋友，向他朋友開價18萬，這是甲○○事
  後告知我他所報給他朋友的價格，過了二、三天由於甲○○是
  我帶他前往與壬○○認識，我與壬○○交情深厚，他不相信甲○○，所以將該93型改造手槍1支交付給我，由我偕同甲○○
  前往高雄縣路竹鄉媽祖廟旁的巷子口內一家公司 (警方查證為
  樂山股份有限公司)，我們兩人共乘甲○○他父親的銀白色福
  特汽車，甲○○在車內打電話給買主，買主說他已經在公司，
  所以我偕同甲○○下車，我用手提包攜帶該93型改造手槍及彈
  匣1個內裝有制式90子彈8顆，在該公司內的辦公室看槍，買主
  有當場從我手中接過槍枝觀看，並拉滑套上膛及退子彈來試看
  性能好不好，現場買主決定要買該槍，並拿出5萬元訂金交付
  給甲○○，尾款還有13萬，並約定10天內要付清，之後該把93
  型改造手槍就交付給甲○○介紹的那位買主，整個過程我還不
  知道那位買主的名字，該5萬元訂金由甲○○先保管，我偕同
  甲○○返回壬○○住所，甲○○當面將5萬元交給壬○○，並
  向壬○○要求他要1萬元的佣金，壬○○稱買主尾款尚未付清
  ，先將5千元佣金給甲○○，甲○○有接下這5千元的佣金，所
  以壬○○只有實收4萬5千元，是隔二天後甲○○向我反應說他
  朋友反應，該把槍枝無法3發連放射擊，要求拿回修理改良，
  那位買主就將槍交還給甲○○，由甲○○拿來給我，交給我時
  子彈只剩6顆，我在偕同甲○○拿回交給壬○○，叫他們改良
  能三發連放，當天晚上約8、9點，丙○○打電話叫我過去，說
  壬○○找我，他們已經將該槍改良好，叫我過去拿，我去拿回
  路竹後，打電話給甲○○叫他約買主出來，甲○○與買主相約
  到達後，我坐上甲○○開的福特汽車與買主共三人，甲○○將
  車開往高雄縣路竹鄉大社村一處很偏僻的產業道路旁停車，我
  們三人下車後由我持該93型改良手槍裝填制式子彈試射，但結
  果無法擊發，當時我在場就向買主說抱歉，甲○○有向我介紹
  買主叫「宗仔」 (丁○○)，隨後我將該槍又拿會壬○○住處
  維修，隔天壬○○又再打電話給我，叫我再去取槍，我並偕同
  甲○○一起前往取槍，當天下午6、7點再約買主「宗仔」過來
  鄉通知偏僻產業道路處，也是由我持該槍試射，試射結果可以
  二連發，但無法三連發，買主還是不滿意，我又將槍再拿回壬○○住處，中間反覆試槍共四次，最後一次由甲○○試射，他
  不了解槍枝的性能，要三發連放未先將滑套往後拉再上膛子彈
  ，但他是先上膛後再開三發連放，結果子彈就擊發走火，甲○○嚇的半死，經過這四次的試射買主仍不滿意，要求甲○○退
  還5萬元訂金，但壬○○已將該4萬5千元購買毒品花用殆盡，
  後來我聽壬○○講說甲○○有想了一個辦法，叫買主改看92型
  改造手槍，我回答壬○○說那是你們之間的問題了，後來壬○○有再向我說與甲○○及買主講好，說改訂92型改造手槍2支
  ，第1支8萬，第2支7萬，但買主不要，說這樣價格並沒有便宜
  ，最後在商量價那次，我本人在場，我聽了甲○○與壬○○商
  量價格的對話後，我給了他們一個意見，雙方折衷為兩枝槍的
  價格為14萬5千元，另5千元是作為購買子彈的錢，然後由甲○○向買主「宗仔」回報，這交易陸陸續續已經拖到95年2月份
  ，然後就這樣決定2支92型改造手槍以15萬元，並含子彈 (幾
  顆子彈我不清楚)，這就是我所知道甲○○仲介買主購買93型
  手槍的經過。」 (參台南市警察局南市警刑偵字第0951900168
  號卷，第104頁)；核與證人壬○○於95年6月22日警詢 (參台
  南市警察局南市警刑偵字第0951900168號卷，第33頁以下)、
  同日偵訊（參臺灣高雄地方法院檢察署95年度偵字第16929號
  ，第88頁）所陳情節相符；而證人丙○○亦於本院95年5月
  25日、96年8月17日審理時均證稱：該槍後來修不好是因為不
  能三連發等語。且被告甲○○更於95年3月16日警詢時供承:
  「(問: 該把93型改造手槍有交易，但最終的原因是偽何又交
  回給壬○○住處?) 是因為無法1發點放之性能，所以買主要求
  不要了。」等語 (參臺灣高雄地方法院檢察署95年度偵字第
  7109 號卷一，第229頁)。足見該槍試槍結果，雖曾一度無法
  擊發，但亦曾成功擊發子彈，甚至達到二連發之程度，僅係無
  法達到三連發之品質而已。
3.另訊據證人壬○○先後於95年6月22日警、偵訊時均證稱：「
  己○○將槍枝歸還我叫丙○○將槍枝拿到屋外藏放，藏放在何
  處我並不清楚，適警方在95年3月2日前來搜索時並未搜到該把
  槍枝，隔了一至二天 (詳細日期不確定)我叫綽號「裕仔」 (
  後經指認為戊○○)男子幫我到住處後方果園尋找丙○○所放
  置之槍枝，有找到一支93型手槍及一支92型道具槍 (尚未改造
  完成)，子彈的數目我不清楚，綽號「裕仔」男子找到槍枝後
  有拿到屋內給我看，看完之後綽號「裕仔」男子說他要幫我拿
  去藏放，我說好，事後陸續幾天綽號「裕仔」男子均有在我住
  處出入，但隔數天後，我要叫綽號「裕仔」男子將上述槍枝拿
  出來交給我時，綽號「裕仔」男子就都找不到人了，警方要查
  緝的該把有涉及買賣之93型手槍現在仍在綽號「裕仔」男子那
  裡。」 (參台南市警察局南市警刑偵字第0951900168號卷，第
  33頁以下、臺灣高雄地方法院檢察署95年度偵字第16929號，
  第88頁以下）。而證人戊○○亦於本院96年8月17日審理時證
  稱：「（審判長問：95年6月26日警方在田寮鄉古亭村大滾水
  9-2號你阿媽家查獲92手槍？）是的。」、「（問：那把槍是
  誰交給你的？）拐仔。那把槍是我自己交出來的。」、「（審
  判長問：為何在95年6月26日警詢時稱，是壬○○根你說93改
  造手槍是要賣的，92是要修理叫你藏好？）是的。」、「（審
  判長問：你說的那把93手槍，後來經鑑定是92手槍？）他說是
  93型的。」、「（審判長問：他拿給你共貳把槍？）是的。壹
  支好的壹支壞的。我說的93手槍就是好的那壹支。」。另證人
  丙○○亦於本院96年8月17日審理時證稱：「（審判長問：壬○○之前是否拿壹把92或93的槍叫你藏起來？）有，他說是93
  ，但是鑑定出來是92。」、「（審判長問：95年2月有無看到
  己○○帶甲○○去壬○○處所說到買槍的事情？）有。」、「
  （審判長問：你95年3月15日在警詢時稱壬○○有叫己○○、
  甲○○拿給買主看？）我不記得。」、「（審判長問：（提示
  丙○○95年3月15日警詢筆錄並告以要旨）是否有說過這些話
  ？）有。」、「（審判長問：當時你拿去藏的槍，就是壬○○
  拿給己○○、甲○○要拿給買主的槍？）是的。」、「（審判
  長問：就是他們所說93的那把？）是的。」綜合審視證人壬○○、丙○○及戊○○之證詞，足認壬○○最初販賣予被告丁○○之改造手槍，即係在證人戊○○祖母住處所扣得之九二改造
  手槍無誤。而該槍鑑定結果，復認具有殺傷力（參附表十五所
  示鑑定書），再綜合證人己○○、壬○○、丙○○上開證詞，
  足見壬○○販賣予被告丁○○之改造槍枝雖不能三連發，但亦
  能擊發合適之子彈，而具有殺傷力無訛。
4.另訊據證人丙○○於95年6月13日偵訊中證稱：「 (問：甲○○、己○○在壬○○改造槍枝中扮演何角色？)他們倆位都是
  在幫壬○○居間買賣槍械」（參臺灣高雄地方法院檢察署95年
  度偵字第7109號第二卷，第166頁）; 而證人庚○○亦於95年4
  月28日偵訊中證稱: 「 (提示己○○照片，並將己○○名字遮
  住，問: 是否認識？認識，綽號「臭頭仔」，是在幫壬○○賣
  槍的。」、「 (提示甲○○照片，並將甲○○名字遮住，問:
  是否認識？)認識，在幫壬○○賣槍的，他跟己○○是同夥的
  。」、「 (問：丁○○欲買哪兩支槍枝？90、92型的，93是己○○拿去試射的。」（參臺灣高雄地方法院檢察署95年度偵字
  第7109號第二卷，第41頁）; 且被告己○○、甲○○亦坦承有
  居間介紹買賣槍枝之事實，則其等與壬○○間，是否有共同販
  賣槍枝予丁○○之犯行，或僅係幫助壬○○販賣槍枝，則須視
  其等是否有參與販賣槍枝之購成要件行為，或其等是否有為自
  己犯罪之意思而定。經查，本件槍枝買賣價金部分，壬○○係
  開價15萬元，惟被告甲○○係向被告丁○○開價18萬元，而被
  告丁○○於取槍時僅給付5萬元等情，為被告己○○、甲○○
  、丁○○所是認，且所供互核相符。又依證人即被告己○○前
  開證詞，被告甲○○曾於被告丁○○第一次交付五萬元價金時
  ，曾向壬○○處要求一萬元之佣金，惟因被告丁○○並未給付
  全部價金（15萬元），故壬○○僅交付五千元之佣金予被告甲○○。是被告己○○、甲○○二人不僅就買賣價金部分，有價
  差之利益，且就壬○○所開價之15萬元價金，被告甲○○亦有
  佣金之利益可得，是被告己○○、甲○○應非僅係單純出於幫
  助壬○○犯罪之故意，尚有為自己營利之意思。再查，本件買
  賣過程中，買家即被告丁○○自始至終均未與賣家壬○○直接
  接洽，均係由被告己○○、甲○○負責轉交槍彈及價金，則被
  告己○○、甲○○既有從事交付買賣標的物及價金之行為，足
  認其等業已為構成要件之行為。綜上所述，被告己○○、甲○○確有與壬○○共同犯販具有殺傷力之改造手槍予被告丁○○
  之事實無誤。而被告丁○○既曾於支付價金後持有該槍，且於
  多次試射時均與被告甲○○、己○○共同在場試射，則其持有
  具有殺傷力之改造手槍之犯行，亦足認定。
5.惟就所轉讓之子彈是否具有殺傷力部分，公訴人所舉證據無非
  係以被告己○○、甲○○曾自白該槍係無法三連發，顯示該槍
  及子彈係能擊發，及被告己○○亦曾於95年3月10日警詢時自
  白:「 (問：你們試射該93型改造手槍時，它的殺傷力如何？)
  我們試射是以樹枝當作目標，距離約15公尺，所擊發之子彈均
  穿入樹幹內並卡在中間，殺傷力很強，因為所退出的彈殼，有
  的都裂殼。」等語。惟按按被告或共犯之自白，不得作為有罪
  判決之唯一證據，仍應調查其他必要之證據，以察其是否與事
  實相符。刑事訴訟法第156條第2項定有明文。本件就被告己○○、甲○○與壬○○共同轉讓之子彈雖經其等供陳能擊發，惟
  子彈之殺傷力並非僅視其是否能擊發而定，更係以其是否能穿
  透人體皮膚等組織，而對人體造成傷害而定。而就該子彈之穿
  透力如何乙節，除被告己○○上開自白外，並無其它證據，則
  揆諸刑事訴訟法第156條第2項之規定，本即不得作為有罪判決
  之唯一證據。且被告己○○所陳作為試射目標之樹木係何樹種
  ? 其堅固程度如何? 其經試射後之毀壞程度如何，均未經檢察
  官舉證證明，自不得遽認該批轉讓之子彈確具有殺傷力。惟被
  告己○○、甲○○既有轉讓子彈之意思，且係作為買賣有殺傷
  力改槍手槍時之附贈品，則其等於轉讓時，應係基於轉讓有殺
  傷力子彈之犯意而轉讓該批子彈。是該批子彈縱無充足之證據
  可認係有殺傷力者，惟被告甲○○、己○○既係基於轉讓有殺
  傷力子彈之犯意，而著手實行轉讓子彈之行為，則其等轉讓子
  彈未遂之犯行，亦足認定。
二、被告甲○○自己持有A槍及子彈部分：
(一)訊據被告甲○○於本院審理時雖坦承曾向壬○○買賣槍彈乙節
  不諱，惟仍矢口否認犯行，辯稱：該２顆子彈是掉到地上爆開
  的，槍枝的部分，伊接槍枝的時候就解體了，後來就還給壬○○；還槍後是否就是在庚○○處被查到的槍，以及還槍後到查
  獲之過程中，壬○○等人也有可能將槍枝修復云云。
(二)惟查，訊據證人壬○○於95年6月22日警詢時證稱：「…後來
  甲○○自己前來我住所，我剛好有改造完成１把點25手槍，子
  彈幾發我不清楚，是甲○○開價2萬5千元要向我買，…，甲○○外出後再進來時有歸還槍枝，但子彈有無歸還我並不清楚，
  該把槍枝就是警方查獲庚○○時在我住所後方果園內，庚○○
  以白色手套內所放置的那把銀色手槍 (科特型)…。」 (參台
  南市警察局南市警刑偵字第0951900168號卷，第38、39頁);
  證人丙○○亦於警詢時證稱: 該把點25手槍是甲○○向壬○○
  買的等語 (參同警卷第80頁); 另證人庚○○亦於95年4月28日
  警詢時證稱: 該槍係壬○○僑伊拿到後方藏放的等語 (參同警
  卷第180頁)。且被告甲○○亦先於95年3月3日警詢中供稱: 係
  丙○○向其兜售，並邀請伊共同至屋後試射，伊看丙○○試射
  結果不能退彈殼，伊就不要了等語 ; 復於同年月9
  日警詢時供稱: 「當時因為壬○○與丙○○告訴我，有該把點
  25 型改造手槍，我就叫他拿出來看一下，我看了之後覺得很
  愛，便要求讓我拿回去把玩，我拿回家之後有後綽號『吉仔』
  之朋友剛好來我家找我，我有拿出該點25手槍供他觀賞，之後
  我就又拿去還壬○○，壬○○再叫丙○○藏放。」; 再於同年
  月16日警詢中供稱: 「該2顆彈殼是我在壬○○住處向丙○○
  拿得改造完成之點25手槍及改造子彈10顆後，我拿回高雄縣路
  竹鄉住處，隨後又拿到丁○○家給他看，適丁○○之友人『吉
  仔』來訪，他看到該把點25手槍後即向我問『說是否可以擊發
  ，我想擊發試射看看』，我回答『可以』，我偕同『吉仔』共
  乘一部摩托車往高雄縣路竹鄉大社村一處偏僻的產業道路試射
  ，當時是晚上7、8時佐右，由『吉仔』試射2顆，過程中彈殼
  沒有自動退殼，要以手動才能退殼，…。」等語。(分別參臺
  灣高雄地方法院檢察署95年度偵字第7109號卷第40、179至180
  、230頁)。足見扣案A槍即係被告甲○○以25000元向壬○○所
  購買之點25改造手槍無誤。又扣案A槍及被告甲○○身上經查
  扣之8顆子彈其中之6顆經鑑定結果，亦認為均具有殺傷力，有
  附表編號六、十之鑑定書可稽，此外，復有如附表編號七所示
  已擊發之彈殼2顆扣案可資佐證，核與被告甲○○前開警詢自
  白相符，足認被告甲○○辯稱該槍不能擊發而無殺傷力云云，
  顯係飾卸之詞，殊不足採，其此部分持有具有殺傷力槍械、子
  彈之犯行，亦足認定。
參、適用法律及量刑
一、新舊法比較：
(一)、查被告行為後，刑法業於94年2 月2 日經總統以華總一義字
    第09400014901 號令修正公布，並於95年7 月1 日施行，刑
    法施行法第1 條之1 亦於95年6 月14日經總統以華總一義字
    第09500085181 號令公布施行，參酌最高法院95年5 月23日
    刑事庭第8 次會議決議，修正後刑法第2 條第1 項之規定，
    係規範行為後法律變更所生新舊法律比較適用之準據法，於
    修正後刑法施行後，應適用修正後刑法第2 條第1 項之規定
    ，為「從舊從輕」之比較。另於比較時應就罪刑有關之共犯
    、未遂犯、想像競合犯、牽連犯、連續犯、結合犯，以及累
    犯加重、自首減輕暨其他法定加減原因（如身分加減）與加
    減比例等一切情形，本於統一性及整體性原則，綜其全部罪
    刑之結果而為比較，本院審酌：
１、修正後刑法第33條第5 款規定「罰金：新臺幣一千元以上，
    以百元計算之。」，與修正前刑法第33條第5 款規定「罰金
    ：一元以上。」不同，經比較新舊法結果，以被告行為時之
    舊法較為有利於被告。
２、新修正刑法第47條關於累犯之規定，增加犯罪行為人之再犯
    係出於「故意」者，始有累犯加重之適用。本案被告再犯本
    案之罪，係出於故意，無論依修正前或修正後之刑法第47條
    規定（修正後係刑法第47條第1 項），均構成累犯，依新修
    正之刑法第2 條第1 項前段之規定，應適用行為時之修正前
    刑法第47條規定論處。
(二)、經綜其全部罪刑之結果而為比較，以修正前刑法有利於被告
    ，應一體適用修正前刑法之規定。
二、按刑法關於正犯、幫助犯之區別，係以其主觀之犯意及客觀
    之犯行為標準，凡以自己犯罪之意思而參與犯罪，無論其所
    參與者是否犯罪構成要件之行為，皆為正犯，其以幫助他人
    犯罪之意思而參與犯罪，其所參與者，苟係犯罪構成要件之
    行為，亦為正犯，必以幫助他人犯罪之意思而參與犯罪，其
    所參與者又為犯罪構成要件以外之行為，始為幫助犯（最高
    法院25年上字第2253號判例參照）。被告己○○、甲○○二
    人既係為自己犯罪之意思而參與本件犯行，且已參與交付Ｂ
    槍予被告丁○○之構成要件行為，即無論以幫助犯之餘地。
    且被告甲○○尚有從中賺取利差之行為，自更應論正犯。是
    核被告己○○、甲○○之所為，均係犯槍砲彈藥刀械管制條
    例第8條第1項之未經許可販賣可發射子彈具有殺傷力之槍枝
    罪、同條例第12條第2項、第5項之未經許可轉讓具有殺傷力
    之子彈未遂罪。渠2人與壬○○間，就上開犯行，有犯意聯
    絡及行為分擔，請依共同正犯論處。又被告持有槍枝、子彈
    之低度行為，已分別為其販賣、轉讓之高度行為所吸收，不
    另論罪。又被告甲○○、己○○二人與壬○○先販賣Ｂ槍及
    轉讓子彈予被告丁○○後，因Ｂ槍性能未達要求，雙方乃協
    調改以15萬元之對價，買賣92型改造手槍2支（另附贈子彈
    20顆），惟均未交付。其等就前後二次買賣之合意，應係就
    買賣標的之變更，仍屬同一買賣之合意內容變更行為，仍係
    基於同一販賣槍械之犯勵而為之，難認有另一買賣或轉讓槍
    彈之獨立行為存在，是被告甲○○、己○○與壬○○三人先
    後二次允諾販賣、轉讓槍彈之舉動，應係侵害同一法益，而
    論以接續犯。公訴人認被告甲○○、己○○二人係犯上開二
    罪名之連續犯，容有誤會。渠等以一行為同時觸犯販賣槍枝
    罪及轉讓子彈未遂罪，係以一行為觸犯二罪名，為想像競合
    犯，應依刑法第55條之規定從一重之販賣槍枝罪處斷。被告
    甲○○自己向壬○○購買具有殺傷力之A槍1支及子彈6顆後
    即持有之，核其此部分所為係犯槍砲彈藥刀械管制條例第8
    條第4項之未經許可持有可發射子彈具有殺傷力之槍枝罪、
    同條例第12條第4項之未經許可持有子彈罪。其以一持有行
    為，同時持有可發射子彈具有殺傷力之槍枝、子彈，係以1
    行為觸犯2罪名，為想像競合犯，應依刑法第55 條之規定，
    從一重之未經許可持有可發射子彈具有殺傷力之槍枝罪論處
    。被告甲○○此部分持有槍彈之行為，係以自己買入之意思
    而持有之，其前開販賣槍彈予被告丁○○之行為，則係因丁○○欲買槍向詢問後，始萌生犯意，乃於轉交過程中持有槍
    彈，此二持有行為犯意各別，應予分論併罰。又被告甲○○
    前因毒品危害防制條例案件，經法院判處有期徒刑4月確定
    ，於91年8月24日易科罰金執行完畢。被告己○○前因肅清
    煙毒條例等案件，經法院判決應執行有期徒刑3年8 月確定
    ；又因搶奪案件，經法院判處有期徒刑10月確定；另因肅清
    煙毒條例等案件，經法院判處應執行有期徒刑4年確定；上
    開3執行刑接續執行，於88年4月22日縮短刑期假釋出獄，嗣
    其假釋因故遭撤銷而入監執行殘刑，於94年5月6日縮短刑期
    執行完畢等情，有臺灣高雄地方法院檢察署刑案資料查註紀
    錄表及臺灣高等法院被告前案紀錄表個2份在卷足憑，渠2人
    均於上開有期徒刑執行完畢後5年內，再犯本件有期徒刑以
    上之罪，均為累犯，所犯上開各罪，應各依修正前刑法第47
    條之規定加重其刑。
三、核被告丁○○所為，係犯槍砲彈藥刀械管制條例第8 條第4
    項之未經許可持有可發射子彈具有殺傷力之槍枝罪。
四、爰審酌被告甲○○、己○○、丁○○三人分別買賣及持有具
    有殺傷力之槍械，嚴重危害社會治安，且於犯後矢口否認犯
    行，顯無悔意，犯後態度不佳，等一切情狀，分別量處如主
    文所示之刑。被告甲○○於行為後，刑法第51條業於民國94
    年1月7日修正公布，並於95年7月1日施行，依修正前刑法第
    51條規定：「數罪併罰，分別宣告其罪之刑，依左列各款定
    其應執行者：」其中第5款規定：「宣告多數有期徒刑者，
    於各刑中之最長期以上，各刑合併之刑期以下，定其刑期。
    但不得逾二十年。」: 「。惟依修正後刑法第51條第5款則
    規定：「宣告多數有期徒刑者，於各刑中之最長期以上，各
    刑合併之刑期以下，定其刑期。但不得逾三十年。」至於刑
    法第51條第7款則未修正，並無有利或不利之問題。綜合比
    較應執行刑規定之結果，修正後刑法並非較有利於行為人，
    則依刑法第2條第1項前段之規定，仍應依修正前刑法，定其
    應執行之刑。又被告三人於行為時，刑法第42條第2項前段
    規定：「易服勞役以1元以上3元以下折算一日。」其行為時
    之易服勞役折算標準，業據修正前罰金罰鍰提高標準條例第
    2條前段規定，就其原定數額提高為100倍折算1日，則
    本件受刑人行為時之易服勞役折算標準，應以銀元300元折
    算1日，即新台幣900元折算1日。惟95年7月1日修正公布施
    行之刑法第42條第3項前段規定：「易服勞役以新台幣一仟
    元、二仟元或三仟元折算一日。」比較修正前後之易服勞役
    折算標準，以修正後之規定，較有利於受刑人，則應依刑法
    第2條第1項後段規定，適用修正後之刑法第42條第3項前段
    規定，定其折算標準如主文所示。附表編號十所示之A槍及
    編號十五所示之B槍均為違禁物，應予沒收，其餘扣案之物
    ，則不併為沒收之諭知（應否沒收、理由及法律依據均詳如
    附表所示）。
肆、公訴意旨另以：被告丁○○向壬○○、甲○○、己○○購買
    之槍彈中，除槍枝部分具有殺傷力外，另子彈部分亦具有殺
    傷力，因認被告丁○○此部分涉有槍砲彈藥刀械管制條例第
    12條第4項之持有子彈罪嫌等語。惟按犯罪事實應依證據認
    定之，無證據不得認定犯罪事實；次按不能證明被告犯罪者
    ，應諭知無罪之判決，刑事訴訟法第一百五十四條第二項、
    第三百零一條第一項分別定有明文。又事實之認定，應憑證
    據，如未能發現相當證據，或證據不足以證明，自不能以推
    測或擬制之方法，為裁判基礎；且認定不利於被告之事實須
    依積極證據，苟積極證據不足為不利於被告事實之認定時，
    即應為有利於被告之認定；另認定犯罪事實所憑之證據，雖
    不以直接證據為限，間接證據亦包括在內，然而無論直接證
    據或間接證據，其為訴訟上之證明，須於通常一般之人均不
    致有所懷疑，而得確信其為真實之程度者，始得據為有罪之
    認定，倘其證明尚未達到此一程度，而有合理之懷疑存在而
    無從使事實審法院得有罪之確信時，即應由法院為諭知被告
    無罪之判決（最高法院四十年台上字第八六號、三十年台上
    字第八一六號、七十六年台上字第四九八六號分別著有判例
    參照）。經查，被告甲○○、己○○與壬○○共同轉讓予丁○○之子彈部分，除共犯己○○之自白外，並無其他證據足
    資佐證，不能認為具有殺傷力，已如前述，則被告丁○○被
    訴持有具殺傷力子彈之犯行，即屬不能證明。此部分原應為
    無罪之諭知，惟此部分如成立犯罪，亦與其前開持有具殺傷
    力手槍之犯行，具有想像競合犯之裁判上一罪關係，依審判
    不可分原則，爰不另為無罪之諭知。
伍、至被告己○○遭查獲如附表編號一至五所示之物，其中雖有
    具殺傷力之子彈，惟檢察官起訴書及補充理由書就此部分事
    實均未敘述其是否有持有之事實，僅敘及其為警查獲之情形
    ，且於所犯法條欄亦未敘及此部分之罪名，應認此部分事實
    尚非屬起訴之範圍，應由檢察官另行偵辦，附此敘明。
據上論斷，應依刑事訴訟法第299 條第1 項前段、槍砲彈藥刀械
管制條例第8條第1項、第2項、第4項、第5項、第12條第4項，刑
法第11條前段、第2條第1項、第55條、第38條第1項第1款、第2
項、第42條第3項，修正前刑法第51條第5款、第7款，判決如主
文。
本案經檢察官辛○○到庭執行職務。
中　　華　　民　　國　　96　　年　　8 　　月　　28　　日
                刑事第九庭  審判長法  官  王啟明
                                  法  官  謝梨敏
                                  法  官  王奕勛
以上正本證明與原本無異。
如不服本判決應於收受本判決後10日內向本院提出上訴書狀，並
應敘述具體理由，如未敘述上訴理由者，應於上訴期間屆滿後20
日內補提理由書狀於本院（均須按他造當事人之人數附繕本）「
切勿逕送上級法院」。
中　　華　　民　　國　　96　　年　　8 　　月　　28　　日
   　　　　　　　　　　　　　　　 書記官  簡鴻雅
所犯法條：
槍砲彈藥刀械管制條例【民國 94 年 1 月 26 日 修正】
第  8 條
未經許可，製造、販賣或運輸鋼筆槍、瓦斯槍、麻醉槍、獵槍、空氣槍或
第四條第一項第一款所定其他可發射金屬或子彈具有殺傷力之各式槍砲者
，處無期徒刑或五年以上有期徒刑，併科新臺幣一千萬元以下罰金。
未經許可，轉讓、出租或出借前項所列槍枝者，處五年以上有期徒刑，併
科新臺幣一千萬元以下罰金。
意圖供自己或他人犯罪之用，而犯前二項之罪者，處無期徒刑或七年以上
有期徒刑，併科新臺幣一千萬元以下罰金。
未經許可，持有、寄藏或意圖販賣而陳列第一項所列槍枝者，處三年以上
十年以下有期徒刑，併科新臺幣七百萬元以下罰金。
第一項至第三項之未遂犯罰之。
第 12 條
未經許可，製造、販賣或運輸子彈者，處一年以上七年以下有期徒刑，併
科新台幣五百萬元以下罰金。
未經許可，轉讓、出租或出借子彈者，處六月以上五年以下有期徒刑，併
科新台幣三百萬元以下罰金。
意圖供自己或他人犯罪之用，而犯前二項之罪者，處三年以上十年以下有
期徒刑，併科新台幣七百萬元以下罰金。
未經許可，持有、寄藏或意圖販賣而陳列子彈者，處五年以下有期徒刑，
併科新台幣三百萬元以下罰金。
第一項至第三項之未遂犯罰之。
附表
┌──┬──────┬──────┬────┬────┬───────┐
│編號│查獲物品及數│是否具殺傷力│持有人  │應否沒收│查獲時間、地點│
│    │量          │            │        │、理由及│              │
│    │            │            │        │法律依據│              │
├──┼──────┼──────┼────┼────┼───────┤
│一  │口徑9MM制式 │有殺傷力。  │己○○  │已試射，│查獲時間：95年│
│    │彈殼加裝直徑│(內政部警政 │        │已非違禁│3月2日17時4分 │
│    │8.8MM金屬彈 │署刑事警察局│        │物，且與│許；查獲地點：│
│    │頭而成之子彈│0000000000  │        │本件無涉│高雄縣路竹鄉中│
│    │1顆         │號槍彈鑑定書│        │，無庸沒│正路277號前， │
│    │            │            │        │收。    │於己○○身上及│
│    │            │            │        │        │所搭乘之車牌號│
│    │            │            │        │        │碼8S-1728號自 │
│    │            │            │        │        │用小客車內    │
├──┼──────┼──────┼────┼────┼───────┤
│二  │口徑9MM制式 │有殺傷力。  │同上    │已試射，│同上          │
│    │彈殼加裝直徑│(內政部警政 │        │已非違禁│              │
│    │9MM金屬彈頭 │署刑事警察局│        │物，且與│              │
│    │而成之子彈2 │0000000000  │        │本件無涉│              │
│    │顆          │號槍彈鑑定書│        │，無庸沒│              │
│    │            │            │        │收。    │              │
├──┼──────┼──────┼────┼────┼───────┤
│三  │土造金屬彈殼│有殺傷力。  │同上    │已試射，│同上          │
│    │加裝直徑9MM │(內政部警政 │        │已非違禁│              │
│    │金屬彈頭而成│署刑事警察局│        │物，且與│              │
│    │之子彈3顆   │0000000000  │        │本件無涉│              │
│    │            │號槍彈鑑定書│        │，無庸沒│              │
│    │            │、96年6月14 │        │收。    │              │
│    │            │日號函)     │        │        │              │
├──┼──────┼──────┼────┼────┼───────┤
│四  │土造金屬彈殼│取樣17顆試射│同上    │有殺傷力│同上          │
│    │加裝直徑    │結果，其中1 │        │部分已試│              │
│    │6.9MM金屬彈 │顆有殺傷力，│        │射，已非│              │
│    │頭而成之子彈│餘16顆無殺傷│        │違禁物; │              │
│    │50顆        │力; 另14顆雖│        │另無殺傷│              │
│    │            │可擊發，但動│        │力部分亦│              │
│    │            │能不足，不具│        │非違禁物│              │
│    │            │殺傷力; 另2 │        │，且與本│              │
│    │            │顆無法擊發 (│        │件無關，│              │
│    │            │內政部警政署│        │均無庸沒│              │
│    │            │刑事警察局  │        │收。    │              │
│    │            │0000000000  │        │        │              │
│    │            │號槍彈鑑定書│        │        │              │
│    │            │)。餘33顆試 │        │        │              │
│    │            │射結果，均可│        │        │              │
│    │            │擊發，惟其中│        │        │              │
│    │            │20顆動能不足│        │        │              │
│    │            │，不具殺傷力│        │        │              │
│    │            │，另13顆具殺│        │        │              │
│    │            │傷力。(內政 │        │        │              │
│    │            │部警政署刑事│        │        │              │
│    │            │警察局96年6 │        │        │              │
│    │            │月14日函)   │        │        │              │
├──┼──────┼──────┼────┼────┼───────┤
│五  │制式霰彈子彈│有殺傷力。  │同上    │已試射，│同上          │
│    │3顆。       │(內政部警政 │        │已非違禁│              │
│    │            │署刑事警察局│        │物，且與│              │
│    │            │0000000000  │        │改造槍枝│              │
│    │            │號槍彈鑑定書│        │行為無關│              │
│    │            │、96年6月14 │        │，無庸沒│              │
│    │            │日函)       │        │收。    │              │
├──┼──────┼──────┼────┼────┼───────┤
│六  │土造金屬彈殼│其中2顆試射 │甲○○  │無庸沒收│查獲時間：95年│
│    │加裝直徑    │認無殺傷力，│        │。2顆不 │3月2日17時15分│
│    │6.9MM金屬彈 │另6顆試射後 │        │具殺傷力│許；查獲地點：│
│    │頭而成之子彈│認具殺傷力。│        │，另6顆 │高雄縣路竹鄉大│
│    │8顆         │(內政部警政 │        │已試射，│同路424 巷2 號│
│    │            │署刑事警察局│        │且與本件│              │
│    │            │0000000000號│        │販賣槍枝│              │
│    │            │槍彈鑑定書、│        │行為無關│              │
│    │            │96年6月14日 │        │        │              │
│    │            │函)         │        │        │              │
├──┼──────┼──────┼────┼────┼───────┤
│七  │土造點22子彈│否          │甲○○  │無庸沒收│同上          │
│    │金屬彈殼2顆 │            │        │。不具殺│              │
│    │            │            │        │傷力，且│              │
│    │            │            │        │與本件販│              │
│    │            │            │        │賣槍枝行│              │
│    │            │            │        │為無關  │              │
├──┼──────┼──────┼────┼────┼───────┤
│八  │子彈底火10顆│否          │甲○○  │無庸沒收│同上          │
│    │            │            │        │。不具殺│              │
│    │            │            │        │傷力，且│              │
│    │            │            │        │與本件販│              │
│    │            │            │        │賣槍枝行│              │
│    │            │            │        │為無關  │              │
├──┼──────┼──────┼────┼────┼───────┤
│九  │仿雙管霰彈槍│有殺傷力。  │庚○○  │違禁物，│查獲時間：95年│
│    │製造之槍枝換│(內政部警政 │        │惟與本案│4月27日13時40 │
│    │裝土造金屬槍│署刑事警察局│        │無關，已│分許；查獲地點│
│    │管之改造霰彈│0000000000號│        │另行沒收│：台南縣關廟鄉│
│    │槍1支（槍枝 │槍彈鑑定書) │        │，本案無│龜洞村40之5號 │
│    │管制編號1102│            │        │庸再行沒│後            │
│    │156251號，即│            │        │收。    │              │
│    │Ｄ槍）      │            │        │        │              │
├──┼──────┼──────┼────┼────┼───────┤
│十  │仿COLT廠半自│有殺傷力。  │庚○○  │違禁物，│同上          │
│    │動手槍製造之│(內政部警政 │        │應予沒收│              │
│    │金屬手槍換裝│署刑事警察局│        │。刑法第│              │
│    │土造金屬槍管│0000000000號│        │38條第1 │              │
│    │之改造手槍1 │槍彈鑑定書) │        │項第1款 │              │
│    │支（槍支編號│            │        │、第2項 │              │
│    │0000 00000號│            │        │。      │              │
│    │，即Ａ槍）  │            │        │        │              │
├──┼──────┼──────┼────┼────┼───────┤
│十一│12 GAUGE制式│有殺傷力    │庚○○  │已試射，│同上          │
│    │霰彈2顆     │(內政部警政 │        │已非違禁│              │
│    │            │署刑事警察局│        │物，且與│              │
│    │            │0000000000號│        │本件無關│              │
│    │            │槍彈鑑定書、│        │，無庸沒│              │
│    │            │96年6月14日 │        │收。    │              │
│    │            │號函)       │        │        │              │
├──┼──────┼──────┼────┼────┼───────┤
│十二│加裝直徑7MM │採樣2顆試射 │庚○○  │均已試射│同上          │
│    │金屬彈頭之土│後不具殺傷力│        │，均已無│              │
│    │造子彈4顆   │(內政部警政 │        │殺傷力，│              │
│    │            │署刑事警察局│        │均非違禁│              │
│    │            │0000000000號│        │物，且本│              │
│    │            │槍彈鑑定書) │        │件行為無│              │
│    │            │，另二顆經試│        │關，無庸│              │
│    │            │射後認有殺傷│        │沒收。  │              │
│    │            │力((內政部警│        │        │              │
│    │            │政署刑事警察│        │        │              │
│    │            │局96年6月14 │        │        │              │
│    │            │日號函)     │        │        │              │
├──┼──────┼──────┼────┼────┼───────┤
│十三│土造金屬彈殼│因無底火與火│庚○○  │非違禁物│同上          │
│    │加裝直徑7MM │藥故無殺傷力│        │，且與本│              │
│    │金屬彈頭之改│(內政部警政 │        │件無涉，│              │
│    │造子彈10顆  │署刑事警察局│        │無庸沒收│              │
│    │            │0000000000號│        │。      │              │
│    │            │槍彈鑑定書) │        │        │              │
├──┼──────┼──────┼────┼────┼───────┤
│十四│大型切割機、│            │庚○○  │非違禁物│95年4月27日14 │
│    │鑽孔機、滾輪│            │        │，且與本│時45分許，在高│
│    │式砂輪機、手│            │        │件無涉，│雄縣田寮鄉三盒│
│    │提電磨機、手│            │        │無庸沒收│村崁下1號(劉建│
│    │提鑽孔機及固│            │        │。      │順住處)。     │
│    │定夾各1台及 │            │        │        │              │
│    │改造工具1批 │            │        │        │              │
├──┼──────┼──────┼────┼────┼───────┐
│十五│仿BERETTA廠 │有殺傷力。  │戊○○  │違禁物，│查獲時、地：95│
│    │92FS型半自動│(內政部警政 │        │應沒收。│年6月26日14時 │
│    │手槍所製造槍│署刑事警察局│        │刑法第38│15分許，在高雄│
│    │枝換裝土造金│0000000000號│        │條第1項 │縣田寮鄉古亭村│
│    │屬槍管及滑套│槍彈鑑定書) │        │第1款、 │大滾水9之2號旁│
│    │之改造手槍（│            │        │第2項   │(戊○○祖母家)│
│    │槍枝保管編號│            │        │        │              │
│    │0000000000  │            │        │        │              │
│    │號，即Ｂ槍）│            │        │        │              │
├──┼──────┼──────┼────┼────┼───────┤
│十六│92型改造手槍│無          │戊○○  │與本件無│同上          │
│    │半成品1 支  │            │        │涉，無庸│              │
│    │            │            │        │沒收。  │              │
├──┼──────┼──────┼────┼────┼───────┤
│十七│口徑9MM制式 │均經試射，除│戊○○  │無殺傷力│同上          │
│    │子彈15顆    │1顆為不發彈 │        │部分非違│              │
│    │            │外，其餘均有│        │禁物，有│              │
│    │            │殺傷力。    │        │殺傷力部│              │
│    │            │(內政部警政 │        │分已試射│              │
│    │            │署刑事警察局│        │，已非違│              │
│    │            │0000000000號│        │禁物，且│              │
│    │            │槍彈鑑定書、│        │與本件無│              │
│    │            │96年6月14日 │        │涉，無庸│              │
│    │            │函)         │        │沒收。  │              │
└──┴──────┴──────┴────┴────┴───────┘
